臺灣高雄地方法院刑事判決　　　　　　　　　　　　九十一年度交易字第六八二號
　　公　訴　人　臺灣高雄地方法院檢察署檢察官
　　被　　　告　甲○○
右列被告因過失致死等案件，經檢察官提起公訴（九十一年度偵字第一九五七五號）
，本院判決如左：
    主  文
甲○○因過失致人於死，處有期徒刑伍月，如易科罰金，以佰元折算壹日。緩刑貳
年。
    事  實
一、甲○○於民國九十一年八月三十一日下午六時許，駕駛其所有車牌號碼ＶＰ─四
    一一二號之自小客貨車，沿高雄市○○區○○路由北向南方向行駛，行經東寧路
    （幹道）與清豐二路（支道）之交岔路口時，本應注意行經交岔路口，其行進應
    遵守燈光號誌，而路口設有閃光黃燈表示「警告」，車輛應減速接近，注意安全
    ，小心通過，又駕駛人並應注意車前狀況且隨時採取必要之安全措施，而依當時
    係日間自然光線、號誌正常運作、天候晴、路面乾燥無缺陷、無障礙物、且視距
    良好等情，又無其他不能注意之情事，竟疏未注意，未減速慢行，仍以時速約三
    十至四十公里之速度行駛，復未注意車前狀況，適有陳易足騎乘車牌號碼：ＸＴ
    Ｘ─四二三號重機車，搭載陳淑燕，沿清豐二路由西向東方向行駛，途經上開交
    岔路口，陳易足本應注意路口閃光紅燈表示「停車再開」，車輛應減速接近，先
    停止於交岔路口前，讓幹道車優先通行後認為安全時，方得續行，亦疏於注意，
    未讓幹道車優先通過，貿然前行，甲○○因未減速突見陳易足之重型機車已不及
    閃避煞停，致所駕自小客貨車右前車頭撞及陳易足所騎乘之上開重機車之左側車
    身，致陳易足、陳淑燕人車倒地，致陳淑燕受有左腳骨折、輕微腦震盪等傷害（
    甲○○過失傷害陳淑燕部分，業據陳淑燕撤回告訴在卷，詳如後述），陳易足則
    受有頭部、身體多處挫傷等傷害。甲○○於肇事後在未被有偵查犯罪職權之機關
    或公務員發覺其為犯人前，向前往現場處理之員警當場承認為肇事人，而接受裁
    判。而陳易足經送醫後，仍於同日晚九時五十九分許，因臚內出血不治死亡。
二、案經高雄縣警察局楠梓分局報請臺灣高雄地方法院檢察署檢察官相驗後，暨陳淑
    燕及陳易足之父陳天從訴由高雄縣警察局楠梓分局移請臺灣高雄地方法院檢察署
    檢察官偵查起訴。
    理  由
一、訊據被告甲○○對於前揭時、地駕駛車牌號碼ＶＰ─四一一三號自小客貨車，未
    注意減速慢行，以時速約三十至四十公里之行車速度行駛，因疏於注意車前狀況
    ，而其右前車頭撞上陳易足所騎乘搭載陳淑燕之ＸＴＸ─四二三號機車左側車身
    ，造成陳易足傷重不治死亡之事實，於警偵訊時及本院審理中均坦承不諱，核與
    證人陳淑燕於警偵訊時陳述之情節相符，並有道路交通事故調查報告表一紙、現
    場照片六幀在卷可稽，而被害人陳易足確因本件交通事故受有頭部外傷致創傷性
    蜘蛛膜下腔出血之傷害，經送醫急救後，仍因臚內出血不治死亡，亦有高雄醫院
    附設中和紀念醫院疑非病死病歷摘要報告表一紙，並經臺灣高雄地方法院檢察署
    檢察官督同法醫相驗屬實，製有勘驗筆錄、相驗屍體證明書及驗斷書在卷足憑。
二、按汽車行駛時，駕駛人應注意車前狀況，並隨時採取必要之安全措施；又汽車行
    駛至交岔路口，其行進應遵守號誌，道路交通安全規則第九十四條第三項、第一
    百零二條第一項第一款分別定有明文。又特種閃光號誌之閃光黃燈表示「警告」
    ，車輛應減速接近，注意安全，小心通過；閃光紅燈表示「停車再開」，車輛應
    減速接近，先停止於交岔路口前，讓幹道車優先通行後認為安全時，方得續行，
    亦為道路交通標誌標線號誌設置規則第二百十一條第一項第一、二款所明定。查
    本件被告考領有駕駛執照，其駕車自應注意遵守上述道路交通安全規定，且當時
    之天候晴朗、白天號誌正常運作、路面乾燥無缺陷、亦無障礙物、視距良好等情
    ，有前開道路交通事故調查表各欄項目明細內容可查，被告並無不能注意之情事
    ，竟疏未注意減速慢行，復未注意車前狀況，貿然前行，以致二車碰撞肇事，造
    成陳易足頭部外傷致創傷性蜘蛛膜下腔出血，經送醫院急救後，仍因傷重不治死
    亡，被告顯有過失。又本件經送高雄市政府建設局車輛行車事故鑑定委員會鑑定
    結果，亦同此認定，有該委員會第0000000號鑑定意見書乙紙在卷可稽。又被告
    之過失行為與被害人陳易足之死亡結果間，具有相當因果關係，被告犯行均堪認
    定。至於被害人陳易足騎乘機車行經交岔路口，本應注意路口閃光紅燈表示「停
    車再開」，車輛應減速接近，先停止於交岔路口前，讓幹道車優先通行後認為安
    全時，方得續行，亦疏於注意，未讓幹道車優先通過，貿然前行，而有違反道路
    交通安全規則一百零二條第一項第一款之規定，亦與有過失，惟被害人之與有過
    失，仍無解免被告之過失罪責。
三、核被告因過失致被害人陳易足死亡，係犯刑法第二百七十六條第一項之過失致死
    罪。被告於肇事後未被有偵查犯罪職權之機關或公務員發覺其為犯人前，留在現
    場向前來處理之員警，自承其為肇事者，有道路交通事故調查報告表在卷足徵，
    且被告於自首後接受裁判，是被告就過失致死部分符合自首之規定，應依刑法第
    六十二條前段規定減輕其刑。爰審酌被告過失程度、犯後態度良好，及被害人陳
    易足亦與有過失，被告事後與家屬達成和解賠償損害等一切情狀，各量處如主文
    所示之刑，並諭知易科罰金之折算標準。末查被告前未曾受有期徒刑以上刑之宣
    告，此有臺灣高等法院檢察署刑案紀錄簡覆表一份在卷可參，其因一時疏忽，致
    罹刑典，且事後坦承犯行，並已與被害人家屬達成和解，並有調解書一份附卷為
    憑，其經此教訓，當知所警惕，信無再犯之虞，因認其所受刑之宣告，以暫不執
    行為適當，故併諭知緩刑二年，以啟自新。
四、公訴意旨另以被告甲○○於前揭時地肇事，並致陳淑燕受傷，經陳淑燕提出告訴
    ，係觸犯刑法第二百八十四條第一項前段之過失傷害罪嫌，按告訴乃論之罪，告
    訴人於第一審辯論終結前得撤回其告訴，刑事訴訟法第二百三十八條第一項定有
    明文。然告訴人陳淑燕告訴被告觸犯刑法第二百八十四條第一項前段之過失傷害
    罪嫌，依同法第二百八十七條之規定，須告訴乃論。茲據告訴人陳淑燕於九十一
    年十二月九日具狀撤回告訴，依照首開說明，此部分本應為不受理之諭知，惟既
    與被告前開論罪之過失致死部分有想像競合犯之裁判上一罪關係，故本院不另為
    不受理之諭知，併此指明。
據上論斷，應依刑事訴訟法第二百九十九條第一項前段、刑法第二百七十六條第一項
、第六十二條前段、第四十一條第一項、第七十四條第一款，罰金罰鍰提高標準條例
第一條前段、第二條，判決如主文。
中      華      民      國      九十一    年    十二    月    二十五    日
                                  臺灣高雄地方法院交通法庭
                                      法  官  郭  佳  瑛
右正本證明與原本無異。
如不服本判決，應於判決送達後十日內，向本院提出上訴狀。
                                      書記官  林  仕  興
中      華      民      國      九十一    年    十二    月    二十五    日
附錄本判決所論罪法條：
中華民國刑法第二百七十六條
     (過失致死罪)
    因過失致人於死者，處二年以下有期徒刑、拘役或二千元以下罰金。
    從事業務之人，因業務上之過失犯前項之罪者，處五年以下有期徒刑或拘役，得
    併科三千元以下罰金。
